宣示判決筆錄
原      告  莊承霖  

被      告  盧雅歌  


上列當事人間110年度中小字第2128號請求損害賠償事件於中華
民國110年9月10日上午10時10分整在臺灣臺中地方法院臺中簡易
庭宣示判決，出席職員如下：
    法      官  林筱涵
    書  記  官  張峻偉
朗讀案由。
法官朗讀主文宣示判決如下：
    主    文
被告應給付原告新臺幣肆仟肆佰柒拾伍元，及自民國一一○年八
月二十八日起至清償日止，按週年利率百分之五計算之利息。
訴訟費用新臺幣壹仟元由被告負擔。
本判決得假執行。
    事實及理由之要領
一、原告主張：被告於民國110年1月7日11時53分許，騎駛車牌
    號碼000-000號普通重型機車，行經臺中市南區樹德里建國
    北路一段中山醫學大學前時，因停車時未注意車前狀況，不
    慎碰撞原告所有、停放在該處之車牌號碼000-0000號普通重
    型機車（下稱系爭車輛），致系爭車輛受損，修復費用共計
    新臺幣（下同）17,750 元（其中14,750元為零件費用、3,0
    00元為工資）。為此，爰依侵權行為之法律關係，請求被告
    賠償上開零件折舊後之修復費用4,475元，並聲明：如主文
    第一項所示。
二、上開原告主張之事實，業據其提出估價單、調解不成立證明
    書、道路交通事故初步分析研判表【記載被告有未注意車前
    狀態之肇事原因；原告尚未發現肇事因素】、道路交通事故
    現場圖、車損照片為證，並經本院向臺中市政府警察局第三
    分局調取本件交通事故之道路交通事故現場圖、A3類道路交
    通事故調查報告表、道路交通事故談話紀錄表、A3類道路交
    通事故調查紀錄表、交通事故補充資料表、道路交通事故初
    步分析研判表、現場照片，及以公務監理電子閘門查詢系爭
    車輛車籍核閱無誤。被告已於相當時期受合法之通知，而於
    言詞辯論期日不到場，亦未提出準備書狀爭執，依民事訴訟
    法第436條之23準用第436條第2項適用第280條第3項、第1項
    規定，視同自認，堪信原告所陳上情為真正，本院即採為判
    決之基礎。從而，原告依侵權行為之法律關係，請求被告給
    付系爭車輛之修復費用修費用4,775元，及自起訴狀繕本送
    達翌日即110年8月28日（見本院卷第69頁送達證書）起至清
    償日止，按週年利率百分之5計算之利息，為有理由，應予
    准許。
三、訴訟費用負擔及假執行宣告之依據：民事訴訟法第78條、第
    4　36條之19第1 項、第436 條之20。

民事訴訟法第436 條之24第2 項：
對於本判決之上訴，非以違背法令為理由，不得為之。
如對本判決上訴，須於判決送達後20日內向本院提出上訴狀，並
須表明原判決所違背之法令及其具體內容與依訴訟資料可認為原
判決有違背法令之具體事實之上訴理由（均須按他造當事人之人
數附繕本）
中　　華　　民　　國　 110　　年　　 9　　月　　10　　日
                  臺灣臺中地方法院臺中簡易庭
                                  法  官  林筱涵
                                  書記官  張峻偉
以上正本證明與原本無異。
中　　華　　民　　國　 110　　年　　 9　　月　　10　　日
                                  書記官  張峻偉